【裁判字號】    99,智,18
【裁判日期】    991124
【裁判案由】    給付違約金
【裁判全文】
臺灣臺北地方法院民事裁定                99年度智字第18號
聲  請  人
即  被  告  太欣半導體股份有限公司
兼  法  定
代  理  人  王國肇
被      告  陳建志
共      同
訴訟代理人  何愛文律師
            黃渝清律師
相  對  人
即  原  告  Microchip.
            晶片科技公司）
法定代理人  Steve San.
訴訟代理人  馬靜如律師
複  代理人  李彥群律師
訴訟代理人  黃麗蓉律師
            馮達發律師
上列當事人間請求給付違約金事件，被告聲請命原告供訴訟費用
之擔保，本院裁定如下：
    主  文
原告應於本裁定送達後七日內，為被告供訴訟費用擔保金新臺幣
肆佰伍拾參萬捌仟肆佰玖拾貳元。
    理  由
一、按原告於中華民國無住所、事務所及營業所者，法院應依被
    告聲請，以裁定命原告供訴訟費用之擔保，並應於裁定中定
    擔保額及供擔保之期間，所定擔保額，以被告於各審應支出
    之費用總額為準，民事訴訟法第96條第1 項、第99條分別定
    有明文。所謂被告於各審應支出之費用總額，係指法院預計
    被告於本案第一審至第三審訴訟程序中，可能支出各項訴訟
    費用之總額而言。又依民事訴訟法第466 條之1 、之3 規定
    ，對於第二審判決上訴，上訴人應委任律師為訴訟代理人，
    第三審律師之酬金，為訴訟費用之一部，並應限定其最高額
    ，其酬金支給標準，由最高法院擬訂報司法院核定之。而依
    最高法院選任律師為訴訟代理人辦法及第三審律師之酬金支
    給標準第8 條規定，法院裁定律師酬金時，應斟酌案情之繁
    簡、訴訟之結果及律師之勤惰，於民事財產權之訴訟，於訴
    訟標的金額3%以下，但最高不得逾新臺幣（下同） 500,000
    元，且當事人約定之酬金較低者，不得超過其約定。是第二
    審及第三審之裁判費及第三審律師之酬金，應均屬上開定擔
    保額之範疇。
二、本件聲請意旨略以：本件給付違約金事件，因原告於我國並
    無事務所及營業所，謹依民事訴訟法第96條第1 項規定，聲
    請鈞院命原告供訴訟費用之擔保等語。
三、經查，本件原告係設在美國2355 West Chandler Blvd., Ch
    andler, Arizona 85224 ，且在中華民國司法權所及之臺灣
    地區無事務所及營業所，此為原告所不爭執，依民事訴訟法
    第96條第1 項規定，應認被告聲請命原告供訴訟費用之擔保
    ，為有理由。又查本件本件訴訟標的金額為178,029,780 元
    ，經核其第二審、第三審之訴訟費用各為2,239,246 元，加
    計第三審應選任律師為訴訟代理人，依法院選任律師及第三
    審律師酬金核定支給標準第4 條規定，本件之律師酬金核定
    為60,000元，故本件原告應供擔保之訴訟費用應為4,538,49
    2元（計算式：2,239,246元＋2,239,246元＋60,000元＝4,5
    38,492元）。
四、依民事訴訟法第96條第1項，裁定如主文。
中    華    民    國    99    年    11    月    24    日
                  民事第四庭    法  官  余明賢
以上正本係照原本作成
如對本裁定抗告須於裁定送達後10日內向本院提出抗告狀，並繳
納抗告費新臺幣1,000元
中    華    民    國    99    年    11    月    24    日
                                書記官  楊勝欽

司法院資訊處製作；財團法人民間司法改革基金會備份。
